臺灣臺南地方法院民事裁定
111年度抗字第125號
抗  告  人  郭啓賢  
相  對  人  黃博程  
上列當事人間本票裁定事件，抗告人對於民國111年11月8日本院
司法事務官111年度司票字第3189號裁定提起抗告，本院裁定如
下：
    主  文
抗告駁回。
抗告程序費用新臺幣壹仟元由抗告人負擔。
    理  由
一、抗告意旨略以：伊並未於如附表所示之本票（下稱系爭本票
    ）簽署發票日期，該本票顯有變造；又系爭本票原係抗告人
    向第三者（即原債權人）借款新臺幣（下同）1萬元（該1萬
    元借款亦有簽一紙本票），所簽發作為伊未還款時之違約保
    證用票據，伊已依約清償該1萬元借款，原債權人未將系爭
    本票歸還抗告人，其稱會作廢撕毀，然今卻由相對人持向抗
    告人求償，顯有不法，伊將於法定期間內另提出確認本票債
    權不存在之訴，爰依法提起抗告，請求將原裁定廢棄。
二、按執票人向本票發票人行使追索權時，得聲請法院裁定後強
    制執行。執票人向本票債務人行使追索權時，得要求自到期
    日起如無約定利率者，依年利六釐計算之利息。票據法第12
    3條、第124條準用第97條第1項第2款分別定有明文。又本票
    執票人依上開法條之規定，聲請法院裁定許可對發票人強制
    執行，係屬非訟事件程序，法院僅就形式上審查得否准許強
    制執行，此項裁定並無確定實體上法律關係存否之效力，如
    發票人就票據債務之存否有爭執時，應由發票人提起確認之
    訴，以資解決（最高法院56年台抗字第714號、57年台抗字
    第76號判決意旨參照）。
三、經查，相對人主張其執有抗告人所簽發免除作成拒絕證書之
    系爭本票，經屆期提示未獲付款，依票據法第123條規定聲
    請裁定准許強制執行等情，業據提出與其所述相符之系爭本
    票為證。而相對人於原審提出之系爭本票已具備本票應記載
    事項，合於票據法第120條規定，從形式上觀之，屬有效之
    本票，並已屆到期日，相對人聲請裁定准許強制執行，原審
    據以准許，於法並無不合。至抗告意旨所陳其簽發之本票未
    記載發票日期，且系爭本票僅係違約保證用票據等語，核屬
    實體上法律關係之爭執，尚非本件非訟事件程序所得審究；
    次按未載到期日者，視為見票即付，票據法第120條第2項訂
    有明文，而系爭本票未記載到期日，即視為見票即付，並不
    影響其效力；再按發票人主張本票係偽造、變造者，於前條
    裁定送達後20日內，得對執票人向為裁定之法院提起確認之
    訴，非訟事件法第195條亦有明文規定，亦非本票抗告程序
    所得審酌。從而，原法院就系爭本票為形式上之審查，認其
    已具備本票各記載事項，合於票據法第120條規定，裁定准
    許強制執行，於法並無違誤，抗告意旨指摘原裁定不當，求
    予廢棄，為無理由，應予駁回。
四、據上論結，本件抗告為無理由，爰裁定如主文。
中　　華　　民　　國　　111 　年　　12　　月　　7 　　日
                民事第二庭    法　官  林福來
以上正本證明與原本無異
本裁定不得抗告。
中　　華　　民　　國　　111 　年　　12　　月　　7 　　日
                              書記官  鄭伊汝
　　　　　　　　　　　　　　　　　　　
　　　　　　　　　　　　　　　　　　　
附表：                                      編號 發票日 票面金額 到期日 利息起算日 票據號碼   （新臺幣）  （即提示日）  001 111年5月21日 100,000元 未記載 111年5月21日 CH477921